---
title: "🔨 Topic Modeling"
subtitle: "Session 08"
date: 18 12 2024
date-format: "DD.MM.YYYY"
bibliography: references_slides.bib
---

## Seminarplan

```{r setup-slide-session}
#| echo: false
#| message: false

# Load packages
# Load schedule
source(here::here("slides/schedule.R"))

if (!requireNamespace("pacman", quietly = TRUE)) install.packages("pacman")
pacman::p_load(
    here, taylor,
    magrittr, janitor,
    ggpubr, 
    gt, gtExtras,
    countdown, 
    # quanteda text processing
    quanteda, quanteda.textplots, quanteda.textstats,
    # POS tagging
    udpipe, spacyr,
    udpipe, spacyr, # POS tagging
    easystats, tidyverse
)
```

```{r table-schedule}
#| echo: false 

schedule %>%
    gt::gt() %>%
    gt::fmt_markdown(columns = c(Datum, Topic)) %>% 
    gtExtras::gt_theme_538() %>% 
    gt::tab_options(
        table.width = gt::pct(75), 
        table.font.size = "12px"
    ) %>%
    # mark current session
    gtExtras::gt_highlight_rows(
        rows = 12,
        fill = "#C50F3C", 
        alpha = 0.2,
        bold_target_only = TRUE,
        target_col = Topic       
    ) %>% 
    # fade out past sessions
    gt::tab_style(
        style = cell_text(
            style = "italic", 
            color = "grey"),
        location = cells_body(
            columns = everything(), 
            rows = c(2:8, 10:11))
    )
```

```{r import-data-silent}
#| echo: false

# Import base data
chats <- qs::qread(here("local_data/chat-debates_full.qs"))$correct
transcripts <- qs::qread(here("local_data/transcripts-debates_full.qs"))$correct
dict_chat_emotes <- readRDS(here("local_data/dictionary_chat_emotes.RDS"))

# Import corpora
chats_spacyr <- qs::qread(here("local_data/chat-corpus_spacyr.qs"))
```

# Agenda {background-image="img/slide_bg-agenda.png"}

<!-- TODO add chunks descriptions -->

1.  [Theoretische Grundalge: Topic Modeling Einstellungen](#theory)
2.  [Text as data in R: Topic Modeling](#topic-modeling)
3.  [📋 Hands on working with R](#exercise)

# Topic Modeling {#co-occurence background-image="img/slide_bg-example.png"}

Praktische Umsetzung in R

## In a nutshell

#### Rekapitulation der letzten Sitzung

-   **Topic Modeling** ist ein Verfahren des unüberwachten maschinellen Lernens, das sich zur Exploration und Deskription großer Textmengen eignet um
-   unbekannte, **latente Themen** auf Basis von häufig gemeinsam auftretenden (Clustern an) Wörtern in Dokumenten zu identifizieren

#### Heutiger Fokus: Umsetzung zetnraler Schritte

-   Preprocessing
-   Modell-Einstellung
-   Analyse & Interpretation
-   Valdierung

## Welche Preprocessing-Schritte sind notwendig?

#### Umsetzung zentraler Schritte: *Preprocessing*

-   Verschiedene Verfahren möglich [z.B. @denny2018; @maier2020]
-   Verwendung der **empfohlenen Schritte** nach @maier2018:
    1.  ✅ Deduplication;
    2.  ✅ Tokenization;
    3.  ✅ Transform all characters to lowercase;
    4.  🏗️ Remove punctuation & special characters;
    5.  ⚠️ Create/remove custom Ngrams/stopwords;
    6.  ✅ Term unification (lemmatization)
    7.  🏗️ Relative Pruning

## Welche Preprocessing-Schritte sind notwendig?

#### Umsetzung zentraler Schritte: *Preprocessing*

::::: columns
::: {.column width="50%"}
```{r}
# spacyr-Korpus zu Tokens
chat_spacyr_toks <- chats_spacyr %>% 
  as.tokens(
    remove_punct = TRUE, 
    remove_symbols = TRUE,
    remove_numbers = FALSE,
    remove_url = FALSE, 
    split_hyphens = FALSE,
    split_tags = FALSE,
    use_lemma = TRUE
  ) %>% 
  tokens_ngrams(n = 1:3)

# Convert to DFM
chat_spacyr_dfm <- chat_spacyr_toks %>% 
  dfm()
```
:::

::: {.column width="50%"}
```{r}
# Pruning
chat_spacyr_trim <- chat_spacyr_dfm %>% 
    dfm_trim(
        min_termfreq = 10, 
        termfreq_type = "count",
        max_docfreq = 0.99, 
        docfreq_type = "prop"
   )

# Convert for stm topic modeling
chat_spacyr_stm <- chat_spacyr_trim %>% 
   convert(to = "stm")
```
:::
:::::

## Entscheidungen über Entscheidungen

#### Umsetzung zentraler Schritte: *Modell-Einstellung*

-   Welches Verfahren bzw. welchen Algorithmus wählen?
    -   Matrixfactorisierung (LSA, NMF)
    -   Probabilistische Modelle (LDA, CTM, STM)
    -   Deep Learning (BERT, GPT-2)
-   Welche Parameter bzw. Hyperparameter sind wie zu berücksichtigen?
    -   Anzahl der Iterationen
    -   Seed für Reproduzierbarkeit
    -   Initialisierungsmethode
-   Wie viele Themen (k) sollen identifiziert werden?

## Die Suche nach der optimalen Anzahl von Themen

#### Umsetzung zentraler Schritte: *Modell-Einstellung*

-   Die Wahl von K (ob das Modell angewiesen wird, 5, 15 oder 100 Themen zu identifizieren), hat einen erheblichen Einfluss auf die Ergebnisse:
    -   Je kleiner K, desto feiner und in der Regel exklusiver sind die Themen;
    -   je größer K, desto klarer identifizieren die Themen einzelne Ereignisse oder Probleme.
-   Es gibt keine allgemeingültie Lösung, diese ist abhängig von vielen Faktoren, z.B.
    -   als was Themen im Kontext der Analyse theoretisch definiert sind

    -   die Beschaffenheit des Korpus

## How to find K

#### Die Suche nach der optimalen Anzahl von Themen mit `stm`

-   Das stm-Paket (Roberts et al., 2019) bietet zwei eingebaute Lösungen, um das optimale K zu finden:
    -   `searchK()` Funktion
    -   Verwendung des Argumentes `k = 0` bei der Schätzung des Modells
    -   Aber: Empfehlung für stm -\> (Manuelles) Training und Bewertung!
-   Entscheidung basiert u.a. auf:
    -   Stastischem Fit (z.B. Coherence, Perplexity)
    -   Interpretierbarkei (z.B. Top Features, Top Documents)
    -   Rand-1-Metrik (z.B. Häufigkeit bestimmter Themen)

## Statistischer Fit

#### Die Suche nach der optimalen Anzahl von Themen

<!-- TODO Add stm(k = 0) -->

<!-- TODO Add searchK() -->

<!-- TODO Add manual eval -->

## Interpretierbarkeit

#### Die Suche nach der optimalen Anzahl von Themen

Bei Lösungen mit unterschiedlichem K: - Top Features: Ergeben Features, die ein Thema beschreiben, eine sinnvolle Interpretation des Themas? - Top Documents: Passen Dokumente, die ein Thema beschreiben, zum Thema?

## Rank-1 Metrik

#### Die Suche nach der optimalen Anzahl von Themen

Zeigt an, wie häufig jedes Thema das Hauptthema (d.h. prävalenteste Thema) über alle Dokumente hin weg ist - Kleine Themen = ggf. irrelevante Themen? - Wichtig: Eindeutige Zuordnung widerspricht eigentlich dem probabilistischen Ansatz von Topic Modeling -\> können nicht auch mehrere Themen vorkommen?

## TODO Add title

#### Umsetzung zentraler Schritte: *Analyse & Interpretation*

Structual Topic Modeling (eine Variante von Topic Modeling, beliebt in R!) ermöglicht es, den Einfluss unabhängiger Variablen zu modellieren, genauer auf:

-   die Prävalenz von Themen (prevalence-Argument)
-   den Inhalt von Themen (content-Argument)

Interpreation:

-   Identifikation & Ausschluss von „Background“-Topics
-   Identifikation & Labelling von relevanten Topics
-   Ggf. Gruppierung in übergreifende Kontexte (z.B. „politische Themen“)
-    Nutzung für deskriptive oder inferenzstatistische Verfahren

## Exkurs: stminsights

#### Visualisierung von Themenmodellen mit R-Paket

<!-- TODO Add screenshot here -->

## Die 4 Rs

#### Umsetzung zentraler Schritte: *Validierung*

- Reliabilität/Robustheit: Kommen wir mit anderen Instrumenten zu ähnlichen Ergebnissen? (Roberts et al., 2016; Wilkerson & Casas, 2017)
- Reproduzierbarkeit: Können wir mit den gleichen Daten & Instrumenten die Ergebnisse reproduzieren?
- Replizierbarkeit: Lassen sich unsere Ergebnisse für andere Daten reproduzieren?

::: notes
Reliabilität/Robustheit: Add Graphik aus Hase
Reproduzierbarkeit: Open Source Software nutzen, mit z.B. „Quarto“ arbeiten (sequenzielle Reihenfolge der Codeausführung garantieren!), Kompendium (Code & Daten in einheitlicher Struktur; Docker), Abhängigkeiten, z.B. von Paket-Versionen, reduzieren
Replizierbarkeit: Präregistrierung, auf statistische Power achten (Poweranalyse, z. B. mit Simulationen?), selbst exakte/konzeptuelle Replikationen durchführen
:::


# Hands on working with R {#group-activity background-image="img/slide_bg-group_activity.png"}

Various exercises on the content of today’s session

## 🧪 And now … you!

#### Next steps

-   Laden das .zip-Archiv zur Sitzung von StudOn herunter und **entpacke** die Dateien an einen Ort deiner Wahl.
-   Doppelklicke auf die Datei `dbd_exercise.Rproj`, um das RStudio-Projekt zu öffnen. Dies stellt sicher, dass alle Abhängigkeiten korrekt funktionieren.
-   Öffnen die Datei exercise_08.qmd und folge den Anweisungen.
-   Tipp: Alle im Vortrag verwendeten Code-Schnipsel findest du im der Tutorial-Datei zur Sitzung.

# Time for questions {background-image="img/slide_bg-question.png"}

# Bis zur nächsten Sitzung! {background-image="img/slide_bg-end_session.png"}

## References

::: {#refs}
:::