---
title: "🔨 Text as data in R"
subtitle: "Tutorial - Session 07"
date: last-modified
date-format: "DD.MM.YYYY"
---

::: {.callout-tip icon="false"}
[![Quarto Slides](https://raw.githubusercontent.com/faucommsci/teaching_materials/refs/heads/main/images/badges/badge-quarto-slide.svg) Link to slides](../slides/slides-07.html)

[![](https://raw.githubusercontent.com/faucommsci/teaching_materials/refs/heads/main/images/badges/badge-quarto_document.svg) Download source file](https://github.com/chrdrn/dbd_2024/blob/main/tutorials/tutorial-07.qmd)

[![](https://raw.githubusercontent.com/faucommsci/teaching_materials/refs/heads/main/images/badges/badge-binder_rstudio.svg) Open interactive and executable RStudio environment](https://mybinder.org/v2/gh/faucommsci/dbd_binder/HEAD?urlpath=rstudio)
:::

## Background

## Preparation

```{r load-packages}

if (!require("pacman")) install.packages("pacman")
pacman::p_load(
    here, taylor,
    magrittr, janitor,
    ggpubr, 
    gt, gtExtras,
    countdown, 
    quanteda, # quanteda text processing
    quanteda.textplots, 
    easystats, tidyverse
)
```

```{r import-data}

# Import data from URL
chats <- qs::qread(here("local_data/chat-debates_full.qs"))$correct
transcripts <- qs::qread(here("local_data/transcripts-debates_full.qs"))$correct
streamer_stats <- qs::qread(here("local_data/twitch_streamer_stats.qs"))
```

## Codechunks aus der Sitzung
### Überblick über verschiedenen Statistiken der betrachteten Streamer

```{r figure-streamer-statistics}
streamer_stats %>% 
  pivot_longer(cols = c(avg_viewers, followers, hours_streamed), names_to = "statistic", values_to = "value") %>%
  ggplot(aes(x = month, y = value, fill = streamer)) +
  geom_bar(stat = "identity", position = "dodge") +
  facet_grid(statistic ~ ., scales = "free_y", labeller = as_labeller(c(
    avg_viewers = "Average Viewers",
    followers = "Followers",
    hours_streamed = "Hours Streamed"))) +
  theme_minimal() +
  labs(
    x = "Month",
    y = "",
    title = "Streamer Statistics Over Time", 
    fill = "Streamer") +
  scale_y_continuous(labels = scales::comma) +
  ggsci::scale_fill_cosmic()
```


### Überblick über den `chats`-Datensatz

```{r data-chats-overview}
chats %>% glimpse
chats %>% skimr::skim()
```

### Kurzer Überblick über den `transcripts`-Datensatz

```{r data-transcripts-overview}
transcripts %>% glimpse 
transcripts %>% skimr::skim()
```

### Arbeiten mit quanteda: `corpus`

```{r create-corpus-transcripts}
# Create corpus
corp_transcripts <- transcripts %>% 
  quanteda::corpus(
    docid_field = "id_sequence", 
    text_field = "dialogue"
  )

# Output
corp_transcripts
```

### Einfluss der Preporcessing-Schritte am Beispiel
#### Einfache Tokenisierung

```{r create-tokens-simple}
# Tokenize corpus
toks_simple <- corp_transcripts %>% 
  quanteda::tokens() 

# Output
head(toks_simple[[1]], 100)
```

#### mit Entfernung von Satz- und Sonderzeichen

```{r create-tokens-nosymbols}
#| code-line-numbers: "3-8"

toks_nopunct <- corp_transcripts %>% 
  quanteda::tokens(
    remove_punct = TRUE, 
    remove_symbols = TRUE,
    remove_numbers = TRUE,
    remove_url = TRUE, 
    split_hyphens = FALSE,
    split_tags = FALSE
  )

head(toks_nopunct[[1]], 100)
```

#### und ohne Stopwörter

```{r create-tokens-nostopw}
#| code-line-numbers: "10-12"

toks_nostopw <- corp_transcripts %>% 
  quanteda::tokens(
    remove_punct = TRUE, 
    remove_symbols = TRUE,
    remove_numbers = TRUE,
    remove_url = TRUE, 
    split_hyphens = FALSE,
    split_tags = FALSE
  ) %>% 
  quanteda::tokens_remove(
    pattern = quanteda::stopwords("en")
  )

head(toks_nostopw[[1]], 100)
```

#### Direkter Vergleich

```{r tokenization-comparison}
head(toks_simple[[1]], 100)
head(toks_nopunct[[1]], 100)
head(toks_nostopw[[1]], 100)
```

### Tokenisierung von Bi & Skipgrams

```{r create-tokens-ngrams}
# Bigrams
toks_nostopw %>% 
  tokens_ngrams(n = 2) %>% 
  .[[1]]
```

```{r create-tokens-skipgrams}
# Skipgrams
toks_nostopw %>% 
  tokens_ngrams(n = 2, skip = 0:1) %>% 
  .[[1]]
```

### Kollokationen für Identifkation prominenter Bigramme

```{r create-collocations}
#| output-location: column

toks_nostopw %>% 
  quanteda.textstats::textstat_collocations(
    size = 2, 
    min_count = 5
  ) %>% 
  head(25)
```

### Anwendung der DFM

```{r top-features-transcripts}
#| output-location: column

# Check top 25 features
toks_nostopw %>%
  quanteda::dfm() %>% 
  quanteda.textstats::textstat_frequency(
    n = 25) 
```

#### Beispiel für den Loop des (Pre-)Processing

```{r top-feautres-transcripts-processing}
#| output-location: column

# Customize stopwords
custom_stopwords <- c("uh", "oh")

# Remove custom stopwords
toks_no_custom_stopw <- toks_nostopw %>% 
  quanteda::tokens_remove(
    pattern = custom_stopwords
  )

# Check top 25 features
toks_no_custom_stopw %>%
  quanteda::dfm() %>% 
  quanteda.textstats::textstat_frequency(
    n = 25) 
```

### Verschiedene Analysen auf Basis der DFM

#### Auswahl bestimmter Muster/Features

```{r chats-top-metions}
#| output-location: column

# Create corpus
corp_chats <- chats %>% 
  quanteda::corpus(
    docid_field = "message_id", 
    text_field = "message_content"
  )

# Create DFM
dfm_chats <- corp_chats %>% 
  quanteda::tokens(
    remove_punct = TRUE, 
    remove_symbols = TRUE,
    remove_numbers = TRUE,
    remove_url = TRUE, 
    split_hyphens = FALSE,
    split_tags = FALSE
  ) %>% 
  quanteda::dfm() 

# Output
dfm_chats %>% 
  quanteda::dfm_select(pattern = "@*") %>% 
  quanteda.textstats::textstat_frequency(
    n = 25) 
```

### Gezielte Suche nach spezifischen Worten

```{r emoji-dictionary}
# Load custom emoji-dictionary
dict_chat_emotes <- readRDS(here("local_data/dictionary_chat_emotes.RDS"))

# Output
dict_chat_emotes
```

```{r top-emojis-chat}
#| output-location: column

# Lookup emojis in DFM of chats
dfm_emotes <- dfm_chats %>% 
  quanteda::dfm_lookup(
    dictionary = dict_chat_emotes)

# Output frequency of emojis
dfm_emotes %>% 
  quanteda.textstats::textstat_frequency(
    n = 25) 
```
