---
title: "🔨 Advanced Methods"
subtitle: "Tutorial - Session 08"
date: last-modified
date-format: "DD.MM.YYYY"
---

::: {.callout-tip icon="false"}
[![Quarto Slides](https://raw.githubusercontent.com/faucommsci/teaching_materials/refs/heads/main/images/badges/badge-quarto-slide.svg) Link to slides](../slides/slides-08.html)

[![](https://raw.githubusercontent.com/faucommsci/teaching_materials/refs/heads/main/images/badges/badge-quarto_document.svg) Download source file](https://github.com/chrdrn/dbd_2024/blob/main/tutorials/tutorial-08.qmd)

[![](https://raw.githubusercontent.com/faucommsci/teaching_materials/refs/heads/main/images/badges/badge-binder_rstudio.svg) Open interactive and executable RStudio environment](https://mybinder.org/v2/gh/faucommsci/dbd_binder/HEAD?urlpath=rstudio)
:::

## Background

## Preparation

```{r load-packages}

if (!require("pacman")) install.packages("pacman")
pacman::p_load(
    here, 
    magrittr, janitor,
    ggpubr, 
    gt, gtExtras,
    countdown, 
    quanteda, # quanteda text processing
    quanteda.textplots, quanteda.textstats, quanteda.textmodels,
    udpipe, spacyr, # POS tagging
    easystats, tidyverse
)
```

```{r import-data}

# Import base data
chats <- qs::qread(here("local_data/chat-debates_full.qs"))$correct
transcripts <- qs::qread(here("local_data/transcripts-debates_full.qs"))$correct
dict_chat_emotes <- readRDS(here("local_data/dictionary_chat_emotes.RDS"))

# Import corpora
transcripts_udpipe <- qs::qread(here("local_data/transcripts-corpus_udpipe.qs"))
transcripts_spacyr <- qs::qread(here("local_data/transcripts-corpus_spacyr.qs"))
transcripts_pos <- transcripts_udpipe
```

## Codechunks aus der Sitzung
### Erstellung der Datengrundlage

```{r create-corpora-transcripts}
# Create corpus
corp_transcripts <- transcripts %>% 
  quanteda::corpus(
    docid_field = "id_sequence", 
    text_field = "dialogue"
  )

# Tokenize corpus
toks_transcripts <- corp_transcripts %>% 
  quanteda::tokens(
    remove_punct = TRUE, 
    remove_symbols = TRUE,
    remove_numbers = TRUE,
    remove_url = TRUE, 
    split_hyphens = FALSE,
    split_tags = FALSE
  ) %>% 
  quanteda::tokens_remove(
    pattern = quanteda::stopwords("en")
  )

# Add n_grams
toks_transcripts_ngrams <- toks_transcripts %>% 
  quanteda::tokens_ngrams(n = 1:3)

# Convert to DFM
dfm_transcripts <- toks_transcripts_ngrams %>% 
  quanteda::dfm()
```

```{r create-corpora-chats}
# Create corpus
corp_chats <- chats %>% 
  quanteda::corpus(docid_field = "message_id", text_field = "message_content")

# Tokenize corpus
toks_chats <- corp_chats %>% quanteda::tokens()

# Convert to DFM
dfm_chats <- toks_chats %>% quanteda::dfm()
```

### Ngrams: Sequenzen von N aufeinanderfolgenden Token

```{r table-transcripts-ngrams-frequencies}
toks_transcripts %>% 
  quanteda::tokens_ngrams(n = 2) %>% 
  quanteda::dfm() %>%  
  quanteda.textstats::textstat_frequency() %>% 
  head(25) 
```

### Kollokationen: Identifikation von bedeutungsvollen Wortkombinationen

```{r table-transcripts-collocations}
toks_transcripts %>% 
  quanteda.textstats::textstat_collocations(
    size = 2, 
    min_count = 5
  ) %>% 
  head(25)
```

### Arbeiten mit quanteda: `corpus`

```{r create-corpus-transcripts}
# Create corpus
corp_transcripts <- transcripts %>% 
  quanteda::corpus(
    docid_field = "id_sequence", 
    text_field = "dialogue"
  )

# Output
corp_transcripts
```

### Keywords-in-Context (KWIC)
#### Unmittelbarer Wortkontext ohne statistische Gewichtung

```{r table-transcripts-kwic-simple}
toks_transcripts %>% 
  kwic("know", window = 3) %>% 
head(10)
```

#### Einsatz zur Qualitätskontrolle

```{r table-transcripts-kwic-complex}
#| output-location: column 

toks_transcripts %>% 
  kwic(
    phrase("know know"),
    window = 3) %>%
  tibble() %>% 
  select(-pattern) %>% 
  slice(35:45) %>% 
  gt() %>% 
  gtExtras::gt_theme_538() %>% 
  gt::tab_options(
        table.width = gt::pct(100), 
        table.font.size = "10px"
    )
```

### Ngrams als Features definieren
```{r table-transcripts-ngrams-features}
# Definition von Features
custom_ngrams <- c("donald trump", "joe biden", "kamala harris")

# Anwendung auf DFM
dfm_with_custom_ngrams <- toks_transcripts %>% 
  tokens_compound(pattern = phrase(custom_ngrams)) %>% 
  dfm() %>% 
  dfm_trim(min_docfreq = 0.005, max_docfreq = 0.99, docfreq_type = "prop") 

# Überprüfung
dfm_with_custom_ngrams %>% 
  convert(to = "data.frame") %>% 
  select(doc_id, starts_with("donald")) %>% 
  head()
```


### Semantische Netzwerke: Visualisierung von Tokenbeziehungen
```{r figure-chats-semantic-network}
# Lookup emotes in DFM of chats
dfm_emotes <- dfm_chats %>% 
  quanteda::dfm_lookup(
    dictionary = dict_chat_emotes)

# Output frequency of emojis
top50_emotes <- dfm_emotes %>% 
  topfeatures(50) %>% 
  names()

# Visualize
dfm_emotes  %>% 
  fcm() %>% 
  fcm_select(pattern = top50_emotes) %>% 
  textplot_network()
```

### POS-Tagging & Dependency Parsing

```{r create-pos-tagging-udpipe}
#| eval: false

udmodel <- udpipe::udpipe_download_model(language = "english")

transcripts_pos <- transcripts %>%
  rename(doc_id = id_sequence, text = dialogue) %>% 
  udpipe::udpipe(udmodel)
```

```{r table-transcripts-pos}
transcripts_pos %>% 
  select(doc_id, sentence_id, token_id, token, head_token_id, lemma, upos, xpos) %>% 
  head(n = 7) %>% 
  gt() %>% gtExtras::gt_theme_538() %>% 
  gt::tab_options(table.width = gt::pct(100), table.font.size = "12px")
```

### Mit welchen Wörtern wird Trump beschrieben?

```{r table-transcripts-pos-trump}
#| output-location: column

transcripts_pos %>% 
    filter(
      upos == "NOUN" &
      lemma == "trump") %>%
    inner_join(
      transcripts_pos,
      by = c(
        "doc_id",
        "sentence_id"),
      relationship = 
        "many-to-many") %>%
    filter(
      upos.y == "ADJ" &
      head_token_id.y == token_id.x) %>% 
    rename(
      token_id = token_id.y,
      token = token.y) %>% 
    select(
      doc_id, sentence_id,
      token_id, token) %>%
    sjmisc::frq(token, sort.frq = "desc") 
```

```{r table-transcripts-spacyr-trump}
#| output-location: column

transcripts_spacyr %>%  
    filter(
      pos == "NOUN" &
      lemma == "trump") %>%
    inner_join(
      transcripts_spacyr,
      by = c(
        "doc_id",
        "sentence_id"),
      relationship = 
        "many-to-many") %>%
    filter(
      pos.y == "ADJ" &
      head_token_id.y == token_id.x) %>% 
    rename(
      token_id = token_id.y,
      token = token.y) %>% 
    select(
      doc_id, sentence_id,
      token_id, token) %>%
    sjmisc::frq(token, sort.frq = "desc") 
```