---
title: "🔨 Topic Modeling in R"
subtitle: "Tutorial - Session 09"
date: last-modified
date-format: "DD.MM.YYYY"
---

::: {.callout-tip icon="false"}
[![Quarto Slides](https://raw.githubusercontent.com/faucommsci/teaching_materials/refs/heads/main/images/badges/badge-quarto-slide.svg) Link to slides](../slides/slides-09.html)

[![](https://raw.githubusercontent.com/faucommsci/teaching_materials/refs/heads/main/images/badges/badge-quarto_document.svg) Download source file](https://github.com/chrdrn/dbd_2024/blob/main/tutorials/tutorial-09.qmd)

[![](https://raw.githubusercontent.com/faucommsci/teaching_materials/refs/heads/main/images/badges/badge-binder_rstudio.svg) Open interactive and executable RStudio environment](https://mybinder.org/v2/gh/faucommsci/dbd_binder/HEAD?urlpath=rstudio)
:::

## Background

## Preparation

```{r load-packages}
if (!require("pacman")) install.packages("pacman")
pacman::p_load(
    here, 
    magrittr, janitor,
    ggpubr, 
    gt, gtExtras,
    countdown, 
    quanteda, # quanteda text processing
    quanteda.textplots, quanteda.textstats, quanteda.textmodels,
    tidytext, 
    udpipe, spacyr, # POS tagging
    stm, stminsights,
    easystats, tidyverse
)
```

```{r import-data}
# Import base data
chats <- qs::qread(here("local_data/chat-debates_full.qs"))$correct

# Import corpora
chats_spacyr <- qs::qread(here("local_data/chat-corpus_spacyr.qs"))
stm_search <- qs::qread(here("local_data/stm-majority_report-search.qs"))
stm_results <- qs::qread(here("local_data/stm-majority_report-results.qs"))
```

## Codechunks aus der Sitzung
### Vorverarbeitung der Daten
```{r}
chats_valid <- chats %>% 
  mutate(
    across(c(debate, platform), ~as.factor(.x))
  ) 
```

### Vorverarbeitung des Korpus

```{r}
# spacyr-Korpus zu Tokens
chat_spacyr_toks <- chats_spacyr %>% 
  as.tokens(
    use_lemma = TRUE
  ) %>% 
  tokens(
    remove_punct = TRUE, 
    remove_symbols = TRUE,
    remove_numbers = FALSE,
    remove_url = FALSE, 
    split_hyphens = FALSE,
    split_tags = FALSE,
  ) %>% 
  tokens_remove(
    pattern = stopwords("en")
  ) %>% 
  tokens_ngrams(n = 1:3) 
```

### Add docvars
```{r}
# Get document names from the original data
original_docnames <- chats$message_id

# Get document names from the tokens object
token_docnames <- docnames(chat_spacyr_toks)

# Identify missing documents
missing_docs <- setdiff(original_docnames, token_docnames)

# Exclude "empty" messages
chats_filtered <- chats_valid %>% 
  filter(!message_id %in% missing_docs)

# Add docvars
docvars(chat_spacyr_toks) <- chats_filtered
```

### Fokus on The Majority Report

```{r}
# Subset tokens based on docvars
majority_report_chat_toks <- tokens_subset(
  chat_spacyr_toks, streamer == "the_majority_report")
```

```{r create-corpora-chat}
# Convert to DFM
majority_report_chat_dfm <- majority_report_chat_toks %>% 
  dfm()

# Pruning
majority_report_chat_trim <- majority_report_chat_dfm %>% 
    dfm_trim(
        min_docfreq = 50/nrow(chats),
        max_docfreq = 0.99, 
        docfreq_type = "prop"
   )

# Convert for stm topic modeling
majority_report_chat_stm <- majority_report_chat_trim %>% 
   convert(to = "stm")
```

### Estimate models

```{r}
#| eval: false

# Define parameters
future::plan(future::multisession()) # use multiple sessions
topic_range <- seq(from = 4, to = 20, by = 2) 

# Initiate notifications & time tracking
tictoc::tic("STM chats - Majority Report")

# Estimate models
stm_search  <- tibble(k = topic_range) %>%
    mutate(
        mdl = furrr::future_map(
            k, 
            ~stm::stm(
                documents = majority_report_chat_stm$documents,
                vocab = majority_report_chat_stm$vocab, 
                prevalence =~ platform + debate + message_during_debate, 
                K = ., 
                seed = 42,
                max.em.its = 1000,
                data = majority_report_chat_stm$meta,
                init.type = "Spectral",
                verbose = TRUE),
            .options = furrr::furrr_options(seed = 42)
            )
    )

# Sent status update and finish time tracking
tictoc::toc(log = TRUE)
```

```{r}
#| eval: false
#| echo: false

qs::qsave(
  stm_search,
  file = here("local_data/stm-majority_report-search.qs")
)
```

```{r}
#| eval: false

# Create heldout
heldout <- make.heldout(
  majority_report_chat_stm$documents,
  majority_report_chat_stm$vocab,
  seed = 42)

# Create model diagnostics
stm_results <- stm_search %>%
  mutate(
    exclusivity = map(mdl, exclusivity),
    semantic_coherence = map(mdl, semanticCoherence, majority_report_chat_stm$documents),
    eval_heldout = map(mdl, eval.heldout, heldout$missing),
    residual = map(mdl, checkResiduals, majority_report_chat_stm$documents),
    bound =  map_dbl(mdl, function(x) max(x$convergence$bound)),
    lfact = map_dbl(mdl, function(x) lfactorial(x$settings$dim$K)),
    lbound = bound + lfact,
    iterations = map_dbl(mdl, function(x) length(x$convergence$bound))
    )
```

```{r}
#| eval: false
#| echo: false

qs::qsave(
  stm_results,
  file = here("local_data/stm-majority_report-results.qs")
)
```

## Vergleich des statistischen Fits
```{r stm-results-diagnostics-overview}
stm_results %>%
  transmute(
    k,
    `Lower bound` = lbound,
    Residuals = map_dbl(residual, "dispersion"),
    `Semantic coherence` = map_dbl(semantic_coherence, mean),
    `Held-out likelihood` = map_dbl(eval_heldout, "expected.heldout")) %>%
  gather(Metric, Value, -k) %>%
  ggplot(aes(k, Value, color = Metric)) +
    geom_line(size = 1.5, alpha = 0.7, show.legend = FALSE) +
    geom_point(size = 3) +
    scale_x_continuous(breaks = seq(from = 4, to = 20, by = 2)) +
    facet_wrap(~Metric, scales = "free_y") +
    labs(x = "K (Anzahl der Themen)",
         y = NULL,
         title = "Statistischer Fit der STM-Modelle",
         subtitle = "Kohärenz sollte hoch, Residuen niedrig sein"
    ) +
    theme_pubr()
```

## Hohe Kohärenz bei hoher Exklusivität

```{r stm-results-diagnostics-close}
# Models for comparison
models_for_comparison = c(12, 14, 18)

# Create figures
fig_excl <- stm_results %>% 
  # Edit data
  select(k, exclusivity, semantic_coherence) %>%
  filter(k %in% models_for_comparison) %>%
  unnest(cols = c(exclusivity, semantic_coherence))  %>%
  mutate(k = as.factor(k)) %>%
  # Build graph
  ggplot(aes(semantic_coherence, exclusivity, color = k)) +
    geom_point(size = 2, alpha = 0.7) +
    labs(
      x = "Semantic coherence",
      y = "Exclusivity"
      # title = "Comparing exclusivity and semantic coherence",
      # subtitle = "Models with fewer topics have higher semantic coherence for more topics, but lower exclusivity"
      ) +
      theme_pubr()  

# Create plotly
fig_excl %>% plotly::ggplotly()
```

## Extraktion der Beta- & Gamma-Matrix
```{r stm-results-matrices}
# Define model
tpm_k14 <- stm_results %>% 
   filter(k == 14) |> 
   pull(mdl) %>% .[[1]]

# Beta matrix
tpm_k14 %>% 
  tidy(., matrix = "frex") 

# Gamma matrix
tpm_k14 %>% 
  tidy(.,matrix = "gamma", 
    document_names = names(majority_report_chat_stm$documents)
    ) 
```

## Extraktion der Top Features nach Thema

```{r stm-results-top-topic-terms}
# Create gamma data
top_gamma_k14 <- tpm_k14 %>%
  tidy(matrix = "gamma") %>% 
  dplyr::group_by(topic) %>%
  dplyr::summarise(
    gamma = mean(gamma),
    .groups = "drop") %>%
  dplyr::arrange(desc(gamma))

# Create beta data
top_beta_k14 <- tpm_k14 %>%
  tidytext::tidy(.) %>% 
  dplyr::group_by(topic) %>%
  dplyr::arrange(-beta) %>%
  dplyr::top_n(7, wt = beta) %>% 
  dplyr::select(topic, term) %>%
  dplyr::summarise(
    terms_beta = toString(term),
    .groups = "drop")

# Merge gamma & beta data
top_topics_terms_k14 <- top_beta_k14 %>% 
  dplyr::left_join(
    top_gamma_k14, 
    by = "topic") %>%
  dplyr::mutate(
          topic = paste0("Topic ", topic),
          topic = reorder(topic, gamma)
      )

# Create output
top_topics_terms_k14 %>%
  mutate(across(gamma, ~round(.,3))) %>% 
  dplyr::arrange(-gamma) %>% 
  gt() %>% 
  gtExtras::gt_theme_538() %>% 
  gt::tab_options(
    table.width = gt::pct(100), 
    table.font.size = "12px"
    )
```

## Extraktion & Zusammenführung der Daten
```{r stm-results-top-documents}
# Prepare for merging
topic_gammas_k14 <- tpm_k14 %>%
  tidy(matrix = "gamma") %>% 
  dplyr::group_by(document) %>% 
  tidyr::pivot_wider(
    id_cols = document, 
    names_from = "topic", 
    names_prefix = "gamma_topic_",
    values_from = "gamma")
      
gammas_k14 <- tpm_k14 %>%
  tidytext::tidy(matrix = "gamma") %>% 
  dplyr::group_by(document) %>% 
  dplyr::slice_max(gamma) %>% 
  dplyr::mutate(
    main_topic = ifelse(
      gamma > 0.5, topic, NA)) %>% 
  rename(
    top_topic = topic,
    top_gamma = gamma) %>% 
  ungroup() %>% 
  left_join(.,
    topic_gammas_k14,
    by = join_by(document))

# Identify empty documents
empty_docs <- Matrix::rowSums(
  as(majority_report_chat_trim, "Matrix")) == 0 
empty_docs_ids <- majority_report_chat_trim@docvars$docname[empty_docs]

# Merge with original data
chats_topics <- chats_filtered %>%
  filter(!(message_id %in% empty_docs_ids)) %>% 
  filter(streamer == "the_majority_report") %>%   
  bind_cols(gammas_k14) %>% 
  select(-document)   

# Preview
chats_topics %>% glimpse

```

## Themen im Fokus
### Top Topic
```{r tab-stm-top-documents-k8}
chats_topics %>% 
  filter(top_topic == 8) %>% 
  arrange(-top_gamma) %>% 
  slice_head(n = 10) %>% 
  select(message_id, user_name, message_time, message_content, top_gamma, top_topic) %>% 
  gt() %>% 
  gtExtras::gt_theme_538() %>% 
  gt::tab_options(table.font.size = "10px")
```

### Thema 12
```{r tab-stm-top-documents-k12}
chats_topics %>% 
  filter(top_topic == 12) %>% 
  arrange(-top_gamma) %>% 
  slice_head(n = 10) %>% 
  select(message_id, user_name, message_time, message_content, top_gamma, top_topic) %>% 
  gt() %>% 
  gtExtras::gt_theme_538() %>% 
  gt::tab_options(table.font.size = "10px")
```

### Thema 4
```{r tab-stm-top-documents-k4}
chats_topics %>% 
  filter(top_topic == 4) %>% 
  arrange(-top_gamma) %>% 
  slice_head(n = 10) %>% 
  select(message_id, user_name, message_time, message_content, top_gamma, top_topic) %>% 
  gt() %>% 
  gtExtras::gt_theme_538() %>% 
  gt::tab_options(table.font.size = "10px")
```

## User mit den meisten Beiträgen zu Thema 4
```{r chats-topics-top-users}
#| output-location: column

chats_topics %>% 
  filter(top_topic == 8) %>% 
  count(user_name, sort = TRUE) %>% 
  mutate(
    prop = round(n/sum(n)*100, 2)) %>% 
  slice_head(n = 10) %>% 
  gt() %>% 
  gtExtras::gt_theme_538() 
```

## Prävalenz vs. Häufigkeit
```{r stm-results-top-prevalence}
top_gamma_k14 %>% 
  ggplot(aes(as.factor(topic), gamma)) +
  geom_col(fill = "#F57350") +
  labs(
    x = "Topic",
    y = "Mean gamma"
  ) +
  coord_flip() +
  scale_y_reverse() +
  scale_x_discrete(position = "top") +
  theme_pubr()
```

```{r chat-topics-topics-frequency}
chats_topics %>% 
  mutate(across(top_topic, as.factor)) %>% 
  ggplot(aes(top_topic, y = after_stat(prop), group = 1)) +
  geom_bar(fill = "#1DA1F2") +
  scale_y_continuous(labels = scales::percent) +
  labs(
    x = "", 
    y = "Relative frequency"
  ) +
  coord_flip() +
  theme_pubr()
```

## Einfluss von Meta-Variablen
```{r}
effects <- estimateEffect(
  formula =~ platform + debate + message_during_debate,
  stmobj = tpm_k14, 
  metadata = chats_topics)
```

```{r}
summary(effects, topics = 12)
```

```{r}
summary(effects, topics = 8)
```